Minutes et répertoires du notaire Antoine II BELOT, 13 mai 1710 - 21 mars 1725 (étude II)
Archives nationales
Minutes et répertoires du notaire Antoine II BELOT (étude II)
13 mai 1710 - 21 mars 1725
MC/ET/II/365 - MC/ET/II/420, MC/RE/II/2
Etude II; Belot, Antoine II
Archives nationales de France
Minutes et répertoires: la loi 2008-696 du 15 juillet 2008 relative aux archives a fixé à 75 ans à compter de la date de l'acte, ou à 25 ans à compter de la date du décès de l'intéressé si ce délai est plus bref, le délai de communication des minutes et répertoires des notaires; ce délai est porté à 100 ans à compter de la date de l'acte si le document se rapporte à un mineur (code du Patrimoine, articles L213-2, 4e d et 5e).
Autres documents de l'étude (dossiers de clients, comptabilité...): s'agissant d'archives privées, ces documents sont communicables selon les modalités fixées par le déposant ou le donateur.
Certains documents ne sont pas accessibles en raison de leur mauvais état de conservation.
Versement
Accès aux instruments de recherche de tous les notaires de l’étude II
Archives de l'étude II
- Minutes de Antoine II BELOT, 1710 - 21 mars 1725; MC/ET/II/365 - MC/ET/II/420
  - Minutes. 1710, janvier - 1710, juillet, janvier 1710 - juillet 1710; MC/ET/II/365
    Informations complémentaires:
    1710, janvier à 3 avril: actes dressés par Antoine I Belot.
    1710, 13 mai et 30 mai à juillet: actes dressés par Antoine II Belot.
    Informations concernant le classement:
    Le niveau inférieur de description, quand il existe, correspond aux minutes d'actes. Toutes les minutes ne sont pas forcément décrites une à une. Les descriptions de ces minutes sont plus ou moins détaillées.
    - Oppenordt (Alexandre Jean) ébéniste ordinaire du Roi § Rente constitué au profit de .., 8 août 1702 - 25 février 1710; MC/ET/II/365
      Origine de l'information:
      Artisans XVIIIe siècle, par M. Rambaud et C. Grodecki, 1956-1977 ( fichier papier entièrement dématérialisé; voir contexte dans le Plan d’orientation général - Notaires de Paris, guides thématiques du Minutier).
      Date de révision: 2011-2012
      Date de création de la notice: 2010
      constitution de rente; Oppenordt, Alexandre Jean
    - Renonciation à la succession de son frère par Michel Vignon, ordinaire de la musique du roi, demeurant à Versailles, suivie d’un consentement., 5 janvier 1710; MC/ET/II/365
      Origine de l’information:
      Musique XVIIIe siècle, par Madeleine Jurgens, Mireille Rambaud, Valérie Brousselle, 1963, 1984-1996 (fichier papier entièrement dématérialisé; voir contexte dans le Plan d’orientation général - Notaires de Paris, guides thématiques du Minutier).
      Date de révision: 2014 (MV.Vaillant)
      Date de création de la notice: 2013
      renonciation; Vignon, Michel; accord; musicien; Versailles (Yvelines)
    - Chapoux (René), marchand orfèvre, pont Notre-Dame § Procuration, 15 janvier 1710; MC/ET/II/365
      procuration; Chapoux, René
    - Contrat de mariage entre Jean-Baptiste Berthiot, huissier à verge au Châtelet, Pont-Marie et Marguerite Charlet filles de François Charlet (décédé), commis aux aides, Pont-au-Change, 7 février 1710; MC/ET/II/365
      Étude II, contrats de mariage, testaments, inventaires après décès, 1700-1744 (870 actes), relevés sous la dir. de Jean Mesnard, v. 1970 (fichier papier entièrement dématérialisé; voir contexte dans le Plan d’orientation général - Notaires de Paris, guides thématiques du Minutier).
      Date de création de la notice: 2004
      contrat de mariage; Change (pont au); Marie (pont); Berthiot, Jean Baptiste; Charlet, Marguerite; Charlet, François; huissier de justice
    - Lemaire (Rodolphe) marchand verrier fayencier de la maison du Roi rue Saint-Martin feu § acte de sa veuve, 7 février 1710; MC/ET/II/365
      Lemaire, Rodolphe
    - Quittance par Nicolas Liévain à Denis Causse, bourgeois de Paris, demeurant rue Neuve-Saint-Lambert, de 133 livres 10 sols payées par ledit Causse en l'acquit de l'évêque d'Arras et de la succession de Claude de Sève, veuve d'Antoine Girard, comte de Villetaneuse, pour les frais et dépens faits au Châtelet et au parlement à l'occasion d'un procès qu'il y eut entre ledit Liévain, l'évêque d'Arras, la comtesse de Villetaneuse et les époux Beaubourg; ledit Causse s'était obligé personnellement à payer ces frais et dépens en vertu d''un écrit du 30 août 1706'., 20 février 1710; MC/ET/II/365
      Documents du Minutier central concernant l'histoire de l'art (1700-1750), par Mireille Rambaud, tome II [études I à X, soit 2357 actes], Paris, Archives nationales, 1971, p. 127 (instrument de recherche imprimé dématérialisé, certaines notices sont plus détaillées dans la version intégrale accessible en ligne par la rubrique 'Autres instruments de recherche', voir contexte dans le Plan d’orientation général - Notaires de Paris, guides thématiques du Minutier).
      Date de révision: 2011
      Date de création de la notice: 2009
      Documents du Minutier central concernant l'histoire de l'art (1700-1750), par M. Rambaud, tome II, Paris, Archives nationales, 1971, CVI-1298 p.
    - Testament de Laurence Allou, fille majeure, rue de la Heaumerie, 21 février 1710; MC/ET/II/365
      testament; Heaumerie (rue de la); Allou, Laurence
    - Contrat de mariage entre Edme-Louis Ayrault, avocat au parlement, rue Pierre Sarrazin et Marie-Madeleine Bourdon, fille de Nicolas Bourdon (décédé), marchand bourgeois de Paris, porte Saint-Jacques, 2 mars 1710; MC/ET/II/365
      contrat de mariage; Pierre-Sarrazin (rue); Saint-Jacques (porte); Ayrault, Edme-Louis; Bourdon, Marie-Madeleine; Bourdon, Nicolas; avocat au parlement (Ancien Régime); commerçant
    - Testament de Laurence Allou, fille majeure, rue de la Heaumerie, 3 mars 1710; MC/ET/II/365
    - Hersant (Christophe) coffretier malletier du Roi § acte de sa veuve, 7 mars 1710; MC/ET/II/365
      Hersant, Christophe
    - Inventaire après décès de Mathieu Delaporte, bourgeois de Paris, rue de Clery, époux de Marie-Françoise Gendre, 11 mars 1710; MC/ET/II/365
      inventaire après décès; Cléry (rue de); Delaporte, Mathieu; Gendre, Marie-Françoise
    - Bouton (sieur) maître serrurier § mentionné dans une reconnaissance du compte, 21 mars 1710; MC/ET/II/365
      reconnaissance
    - Contrat de mariage entre Pierre-Jean Gardenquy, soldat au régiment des gardes du corps, rue du Bout-du-Monde et Françoise Rousseau, fille de François-Charles Rousseau, soldat aux gardes françaises, rue du Bout-du-Monde, 9 juin 1710; MC/ET/II/365
      contrat de mariage; Bout-du-Monde (rue du); Gardenquy, Pierre-Jean; Rousseau, Françoise; Rousseau, François-Charles; officier de la maison militaire du roi (Ancien Régime)
    - Porcheron (Charles), maître menuisier § sa veuve présente au mariage, 9 juin 1710; MC/ET/II/365
      contrat de mariage; Porcheron, Charles
    - Inventaire après décès de Geneviève Billard, rue Aubry-le-Boucher, épouse de Thomas Duchesne, l'un des vingt-quatre violons de la chambre du roy, 18 juin 1710; MC/ET/II/365
      inventaire après décès; Aubry-le-Boucher (rue); Billard, Geneviève; Duchesne, Thomas
    - Contrat de mariage entre Louis Polle, avocat au parlement, rue de la Tisseranderie et Marie-Madeleine-Fursie Vignon, fille de Paul Vignon (décédé), conseiller du roi, contrôleur au grenier à sel de Lagny, rue de la Grande-Truanderie, 21 juin 1710; MC/ET/II/365
      contrat de mariage; Tixeranderie (rue de la); Grande-Truanderie (rue de la); Polle, Louis; Vignon, Marie-Madeleine-Fursie; Vignon, Paul; avocat au parlement (Ancien Régime)
    - Inventaire après décès de Jacques Leroux, blanchisseur, rue Saint-Dominique, époux de Catherine Cornu, 2 juillet 1710; MC/ET/II/365
      inventaire après décès; Saint-Dominique (rue); Leroux, Jacques; Cornu, Catherine; teinturier blanchisseur
    - Boucher (Jacques) maître fondeur; oncle du marie J. Buvier, 2 juillet 1710; MC/ET/II/365
      Boucher, Jacques
    - Renonciation par la fille de Thomas Duchesne, l’un des 24 violons du roi, Anne Duchesne, femme de Nicolas Prévost, bourgeois de Paris, à la succession de sa mère., 23 juillet 1710; MC/ET/II/365
      musicien; Duchesne, Thomas; renonciation; Duchesne, Anne; Prevost, Nicolas
    - Mariage entre Jacques BUVIER, maître de danse, rue des Arcis, fils de défunts Pierre BUVIER, vigneron à Verneuil-sur-Oise, et Antoine BOUCHER, et Anne de BACHELLERIE. Parmi les témoins, Jacques MARCADE, maître à danser., 27 juillet 1710; MC/ET/II/365
      Musique XVIIIe siècle, danseurs (1.088 actes), par Madeleine Jurgens, Mireille Rambaud, Valérie Brousselle, 1963, 1984-1996. Le fichier a été traité pour la partie 'danseurs'.(fichier papier entièrement dématérialisé; voir contexte dans le Plan d’orientation général - Notaires de Paris, guides thématiques du Minutier).
      Date de création de la notice: 2005
      contrat de mariage; Arcis (rue des); Verneuil-en-Halatte (Oise); Buvier, Jacques; Buvier, Pierre; Boucher, Antoine; Bachellerie, Anne de; Marcade, Jean; danseur; enseignant; viticulteur
    - Contrat de mariage entre Jacques Buvier, maître de danse dans la ville et faubourg de Paris, rue des Arcis et Anne Debachellerie, fille de Martial Debachellerie, rue de la Monnaie, 27 juillet 1710; MC/ET/II/365
      contrat de mariage; Arcis (rue des); Monnaie (rue de la); Buvier, Jacques; Debachellerie, Anne; Debachellerie, Martial; danseur; enseignant
    - peintre et doreur (apprentissage) § Barbe, Cochois, veuve de Joachim DESHAYES, fontainier à Versailles, met en apprentissage son fils Jean Godefroi Deshayes, âgé de 14 ans, pour 5 ans, chez Nicolas Bailliet, maître peintre et doreur. Nourri, logé, couché. Sa mère blanchira son linge. S.d.d., 14 décembre 1710; MC/ET/II/365
      Cochois, Barbe; Deshayes, Joachim; Deshayes, Godefroi, Jean; Bailliet, Nicolas
    - Contrat de Mariage entre Claude Anfroy, maître marchand tapissier, rue Saint-Honoré et Anne Berthelin, fille de Charles Berthelin (décédé), bourgeois de Paris, rue des Vieux-Augustins, 3 juillet 1712; MC/ET/II/365
      contrat de mariage; Saint-Honoré (rue); Vieux-Augustins (rue des); Anfroy, Claude; Berthelin, Anne; Berthelin, Charles; commerçant; tapissier
  - Minutes. 1710, août - 1710, décembre, août 1710 - décembre 1710; MC/ET/II/366
    - Bertrand (Alexandre) maître doreur et joueur des menus plaisirs de sa Majesté, 17 décembre 1707; MC/ET/II/366
      Bertrand, Alexandre
    - Contrat de mariage entre Louis Guyot, sieur de Fugeret, marchand bourgeois de Paris et Nicole Marguerite Chevillard, fille de Jean Chevillard, commissaire contrôleur juré mouleur de bois à Paris, rue aux Ours, 2 août 1710; MC/ET/II/366
      contrat de mariage; Four (rue du); Ours (rue aux); Guyot, Louis; Chevillard, Nicole-Marguerite; Chevillard, Jean; commerçant
    - Contrat de mariage entre Louis-François Baron, maître teinturier, rue aux Ours et Jeanne Flannet, fille de Jean Flannet (décédé), cabaretier à Pontoise, rue Planche-Mibrai, 3 août 1710; MC/ET/II/366
      contrat de mariage; Ours (rue aux); Planche-Mibray (rue); Baron, Louis-François; Flannet, Jeanne; Flannet, Jean; teinturier blanchisseur; restaurateur
    - Verani de Varenne (Paul) joaillier de la Couronne § présent au mariage, 12 août 1710; MC/ET/II/366
      contrat de mariage; Verani de Varenne, Paul
    - Contrat de mariage entre Joseph Babelon, officier du duc de la Feuillade, rue Sainte-Anne et Claude Enfer, veuve de Pierre Despievin, officier de cuisine, rue de la Huchette, 17 août 1710; MC/ET/II/366
      contrat de mariage; Sainte-Anne (rue); Huchette (rue de la); Babelon, Joseph; Enfer, Claude; Despievin, Pierre
    - Contrat de mariage entre Jean Mathurin Boudy, garçon cordonnier, rue de la Fauconnerie et Françoise Péan, fille de Martin Péan (décédé), commissaire d'artillerie, rue de la Fauconnerie, 25 août 1710; MC/ET/II/366
      contrat de mariage; Boudy, Jean-Mathurin; Pean, Françoise; Pean, Martin; cordonnier
    - Duval (Guillaume) feu arquebusier à Paris § brevet d'apprentissage de son fils, 25 août 1710; MC/ET/II/366
      contrat d'apprentissage; Duval, Guillaume
    - SAUGRAIN (Charles) LIBRAIRE à PARIS § Consentement avec Joseph SAUGRAIN, aussi libraire, Guillaume SAUGRAIN, feu libraire., 30 août 1710; MC/ET/II/366
      Fichier dit 'général' XVIIe-XVIIIe siècles, par le personnel du Minutier, 1954-1999 ( fichier papier entièrement dématérialisé; voir contexte dans le Plan d’orientation général - Notaires de Paris, guides thématiques du Minutier).
      Saugrain, Charles
    - Bourgeois (Antoine), marchand orfèvre, Pont-aux-Changes § Pris 100 livres d'acompte, 11 septembre 1710; MC/ET/II/366
      compte; Bourgeois, Antoine
    - Picard (Jean André), marchand orfèvre, sur le pont Saint-Michel § Quittance, 11 septembre 1710; MC/ET/II/366
      quittance; Picard, Jean André
    - Picard (Jean), marchand orfèvre § Quittance de son fils, 11 septembre 1710; MC/ET/II/366
      quittance; Picard, Jean
    - Testament de François Rance, boulanger, grande rue, 13 septembre 1710; MC/ET/II/366
      testament; Rance, François; boulanger
    - Testament de Charles-François Noblet, écuyer, sieur de Voynay,Capitaine au régiment des Gardes, 26 septembre 1710; MC/ET/II/366
      testament; Noblet, Charles-François
    - Contrat de mariage entre Laurent Boyer, chirurgien, Colombes près d'Argenteuil et Anne Delabarre, veuve de Augustin Daixe, chirurgien royal, Colombes, 23 octobre 1710; MC/ET/II/366
      contrat de mariage; Colombes (Hauts-de-Seine); Boyer, Laurent; Delabarre, Anne; Daixe, Augustin; chirurgien
    - Succession de Marguerite de Jeufosse, épouse de Guillaume Colomès, chevalier seigneur de Villeneuve, gentilhomme du Duc de Maine, apothicaire du roi, 28 octobre 1710; MC/ET/II/366
      partage; Jeufosse, Marguerite de; Colomes, Guillaume (seigneur de Villeneuve); pharmacien
    - Partage des biens de Françoise de Bordeaux, rue de Bretagne et rue Pierre Sarrazin, veuve de Pierre Martineau, conseiller en la grande chambre du Parlement, 6 novembre 1710; MC/ET/II/366
      partage; Bretagne (rue de); Pierre-Sarrazin (rue); Bordeaux, Françoise de; Martineau, Pierre
    - Contrat de mariage entre Jean Herment, conseiller et médecin ordinaire du roi, rue de Monceaux et Charlotte Courtillier, fille de Pierre Courtillier (décédé), marchand bourgeois de Paris, rue de Monceaux, 9 novembre 1710; MC/ET/II/366
      contrat de mariage; Monceau (rue de); Herment, Jean; Courtillier, Charlotte; Courtillier, Pierre; commerçant
    - Cennes (seigneurie) en Beaujolais § Vente de .., 15 novembre 1710; MC/ET/II/366
      Châteaux, hôtels, églises, 1700-1750, par le personnel du Minutier (fichier papier entièrement dématérialisé; voir contexte dans le Plan d’orientation général - Notaires de Paris, guides thématiques du Minutier).
      acte de vente
    - Contrat de mariage entre Antoine Rousseau, gagne-denier, rue de la Vannerie et Marie-Madeleine Le Bouc, veuve de Mathias Collart, gagne denier, place de Grève, 28 novembre 1710; MC/ET/II/366
      contrat de mariage; Vannerie (rue de la); Grève (place de); Rousseau, Antoine; Le Bouc, Marie-Madeleine; Collart, Mathias; journalier
    - Contrat de mariage entre Louis Cocquet, bourgeois de Paris, rue Montmartre et Alexandre-Catherine Déon, fille de Jean Déon, aveugle de l'hôpital des Quinze-Vingt, hôpital des Quinze-Vingt, 6 décembre 1710; MC/ET/II/366
      contrat de mariage; Montmartre (rue); Quinze-Vingt (hôpital des); Cocquet, Louis; Deon, Alexandre-Catherine; Deon, Jean
    - Bailliet (Nicolas) maître peintre et doreur pont Notre Dame § prend un apprenti, 14 décembre 1710; MC/ET/II/366
      Bailliet, Nicolas
    - Jouet (Michel) marchand brodeur rue du Croissant § créancier du duc d'Aumont, 20 décembre 1710; MC/ET/II/366
      Jouet, Michel
    - Le Poivre (Jean), maître peintre, rue Montorgueil § créancier du duc d'Aumont, 20 décembre 1710; MC/ET/II/366
      Le Poivre, Jean
    - Lefort (Pierre, sieur Duplessis) tapissier ordinaire du Roi Aux Porcherons § créancier du duc d'Aumont, 20 décembre 1710; MC/ET/II/366
      Lefort, Pierre, Sieur Duplessis
    - Darbois (François) marbrier rue Poissonnière § Créancier du duc d'Aumont, 20 décembre 1710; MC/ET/II/366
      Darbois, François
    - Contrat de mariage entre Jean Guerin, marqueur de bois, Faubourg Saint-Antoine et Marguerite Chappelot, fille de Gatien Chappelot, huissier royal à Noyers en Bourgogne, rue Saint-Christophe, 28 décembre 1710; MC/ET/II/366
      contrat de mariage; Saint-Christophe (rue); Saint-Antoine (faubourg); Guerin, Jean; Chappelot, Marguerite; Chappelot, Gatien; huissier de justice
  - Minutes. 1711, janvier - 1711, avril, janvier 1711 - avril 1711; MC/ET/II/367
    - joaillier (alloué) et piqueur de tabatières § Marie Anne Moret fille majeure, met Pierre Moret, âgé de 12 ans, en qualité d'alloué chez Jean Baptiste Ditin, marchand joaillier, sur le pont au change ! Nourri, logé, blanchi. Moyennant 40 livres., 4 janvier 1711; MC/ET/II/367
    - Dion (Jean Baptiste) marchand joaillier et piqueur de Tabatière sur le Pont au change § prend un aloué, 4 janvier 1711; MC/ET/II/367
      Dion, Jean Baptiste
    - Inventaire après décès de Marie Dangereux, porte du Cours-la-Reine, femme de Thomas Trophé, pâtissier du duc d'Orléans, 8 janvier 1711; MC/ET/II/367
      inventaire après décès; Dangereux, Marie; Trophé, Thomas; pâtissier
    - Dany (Louis), marchand orfèvre joaillier, rue Saint-Louis § Transaction, 14 janvier 1711; MC/ET/II/367
      accord; Dany, Louis
    - Contrat de mariage entre Claude Cochu, le Bourget et Geneviève Mellay, fille de Jean Mellay, boulanger, Le Bourget, 17 janvier 1711; MC/ET/II/367
      contrat de mariage; Cochu, Claude; Mellay, Geneviève; Mellay, Jean; boulanger
    - Quittance par Charles Charpentier, procureur au Parlement, à Thomas Duchesne, l’un des 24 violons du roi, de 550 livres, et mainlevée par Charles Charpentier des saisies et arrrêts ordonnés contre celui-ci., 20 janvier 1711; MC/ET/II/367
      quittance; Charpentier, Charles; Duchesne, Thomas; musicien; mainlevée
    - Testament de Léger Gaultier de Chifriet, conseiller du roi, président prévôt royal d'Argy, rue des Arcis, 23 janvier 1711; MC/ET/II/367
      testament; Arcis (rue des); Gaultier de Chifriet, Léger
    - Ducanel (Remy) fourbisseur d'épées place Dauphine § mainlevée, 30 janvier 1711; MC/ET/II/367
    - Choquet (Claude) maître ébéniste rue de Richelieu § Mainlevée rapportée, 30 janvier 1711; MC/ET/II/367
      Choquet, Claude
    - Lalande (André) maçon à Montreuil § titre nouvel, 11 février 1711; MC/ET/II/367
      titre nouvel; Lalande, André
    - Contrat de mariage entre Jacques Bona, maître peintre, rue du Four et Françoise-Claire Petit, fille de Claude Petit (décédé), maître peintre, quai Pelletier, 13 février 1711; MC/ET/II/367
      contrat de mariage; Four (rue du); Pelletier (quai); Bona, Jacques; Petit, Françoise-Claire; Petit, Claude; peintre
    - Bona (Jacques), maître peintre, rue du Four § Mariage de .. et de Françoise Claire Petit, fille de défunt Claude Petit, peintre, 13 février 1711; MC/ET/II/367
      contrat de mariage; Bona, Jacques; Petit, Françoise Claire; Petit, Claude
    - Delafrenaye (Jean) marchand joaillier rue du Harlay § bail à .., 7 mars 1711; MC/ET/II/367
      bail; Delafrenaye, Jean
    - Testament de Françoise Nesle, rue Truanderie, femme de Nicolas-Jean Courtin, cordonnier, 16 mars 1711; MC/ET/II/367
      testament; Grande-Truanderie (rue de la); Nesle, Françoise; Courtin, Nicolas-Jean; cordonnier
    - Contrat de mariage entre Denis Robert, bourgeois de Paris,rue Montorgueil et Marie-Éléonore de Paris, fille de Charles de Paris, ancien procureur au Châtelet, rue Montorgueil, 17 mars 1711; MC/ET/II/367
      contrat de mariage; Montorgueil (rue); Robert, Louis; Paris, Marie-Eléonore de; Paris, Charles de; procureur de justice (Ancien Régime)
    - Roze (Claude) maître serrurier rue Mouffetard § quittance, 1er avril 1711; MC/ET/II/367
      quittance; Roze, Claude
    - Testament de Pierre Maugé, marchand peaussier, bourgeois de Paris, rue des Arcis, 10 avril 1711; MC/ET/II/367
      testament; Arcis (rue des); Maugé, Pierre; commerçant
    - Contrat de mariage entre Alain Fallier, compagnon cordonnier, rue de la Vieille-Boucherie et Françoise-Marguerite Bois, fille de François Bois (décédé), maître cordonnier, rue de la Vieille-Boucherie, 12 avril 1711; MC/ET/II/367
      contrat de mariage; Vieille-Boucherie (rue de la); Fallier, Alain; Bois, Françoise-Marguerite; Bois, François; cordonnier; cordonnier
    - Sommations respectueuses par Louise Jeanne Petron, à ses parents de consentir à son mariage avec Bertrand Duchesne, juré de la communauté des maîtres à danser et joueurs d’instruments, à quoi ils ont répondu qu’ils ne voulaient pas consentir au dit mariage à cause de la qualité de violon et maître à danser dudit Duchesne., 13 avril 1711; MC/ET/II/367
      Petron, Jeanne Louise; Duchesne, Bertrand; musicien; danseur
    - Contrat de mariage entre Bertrand Duchesne, juré de la communauté des maîtres à danser et joueurs d’instruments,, fils de Thomas l’un des vingt-quatre violons du roi, et de feue Geneviève Billiard, et Louise Jeanne Petron, fille de Jean, capitaine du château de Château-Gontier, seigneur en partie de Cormeil-en-Parisis, et de Marie Jeanne Prévost; pami les témoins, Thomas Duchesne frère du marié, maître à danser., 15 avril 1711; MC/ET/II/367
      musicien; danseur; contrat de mariage; Duchesne, Bertrand; Duchesne, Thomas; Billiard, Geneviève; Petron, Louise Jeanne; Petron, Jean; Prevost, Marie Jeanne; Duchesne, Thomas (fils); Château-Gontier (Mayenne); Cormeilles-en-Parisis (Val-d'Oise); officier (armée)
    - Contrat de mariage entre Jean-Baptiste Lepage, trompette ordinaire du duc du Maine, Versailles et Anne-Charlotte Lenormant, fille de feu Noël Lenormant, huissier de la salle du Roi, Versailles, 14 avril 1711; MC/ET/II/367
      contrat de mariage; Versailles (Yvelines); Lepage, Jean-Baptiste; Lenormant, Anne-Charlotte; Lenormant, Noël; huissier
    - Inventaire après décès de Yacinthe des Couts, chevalier seigneur de la Chapelle, l'un des mousquetaires du roi à la 1ère compagnie, époux de Marie-Anne Michelle, 17 avril 1711; MC/ET/II/367
      inventaire après décès; Des Couts, Yacinthe (seigneur de la Chapelle); Michelle, Marie-Anne
    - dépôt de testament de Marguerite Lambert, fille majeure, domestique, Andilly, 29 avril 1711; MC/ET/II/367
      testament; Lambert, Marguerite; employé de maison
    - dépôt d'inventaire après décès de Marguerite Lambert, fille majeure, domestique, Andilly (inventaire du 12 septembre 1709), 29 avril 1711; MC/ET/II/367
      inventaire après décès; Lambert, Marguerite; employé de maison
  - Minutes. 1711, mai - 1711, juillet, mai 1711 - juillet 1711; MC/ET/II/368
    - Signatures de Philippe et Simon Mazière, sculpteurs ordinaires des bâtiments du roi, en qualité de cousins issus de germain du futur époux, au contrat de mariage entre Nicolas Troche, maître potier d'étain, demeurant sous les piliers des halles, et Suzanne Auvray., 8 mai 1711; MC/ET/II/368
      Documents du Minutier central concernant l'histoire de l'art (1700-1750), par Mireille Rambaud, tome II [études I à X, soit 2357 actes], Paris, Archives nationales, 1971, p. 494 (instrument de recherche imprimé dématérialisé, certaines notices sont plus détaillées dans la version intégrale accessible en ligne par la rubrique 'Autres instruments de recherche', voir contexte dans le Plan d’orientation général - Notaires de Paris, guides thématiques du Minutier).
    - Inventaire après décès de Claude Anne Gonthier, trésorérie massier de la ville de Givet, Givet, époux de Marie Janmar., 12 mai 1711; MC/ET/II/368
      inventaire après décès; Gonthier, Claude Anne; Janmar, Marie
    - Inventaire après décès de Françoise Renard, femme de Jean-Baptiste Rotrou, marchand apothicaire et épicier, rue Saint-Jacques-de-la-Boucherie, 18 mai 1711; MC/ET/II/368